# 股权支付相关问题，太难了。。

提问人：鹌鹑 咕 时间：2022-07-28 09:13:37
各位大佬，有个问题想咨询下，公司上市初期授予员工限制性股票，对外披露的解锁期是 2 年， 2 年后股票翻了四五倍，部分员工收益上千万，所以部分员工离职了，后来公司出了一个新政策，内部规定解锁的股票虽然在员工账户，但是员工卖出的时候需要报备，其中1/4的股票必须是员工正常退休后才可以对外出售（男 60 岁，女 55 岁），若员工提前离职，那么对应的股票收益需要退给公司（按照获得限制性股票以后的工作年限/距离退休的年限计算一个比例，这部分收益归员工，剩余的收益需要退还给公司），公司也和员工签订协议了（很多员工持有多期的限制性股票，有未解锁的，所以基本都签订了），当然对外披露的解锁期还是 2 年，解锁后股票还在员工股票账上，问题：
1 、尚未解锁的限制性股票对应摊销期应该怎么确定？退休才能解锁的1/4股票的摊销期是否要摊销至员工退休？
2 、因为这个内部协议是补签的，那签订前解锁的限制性股票收益，如果员工离职，退给公司的收益这部分咋入账（冲减资本公积？冲减管理费用-限制性股票摊销？还是作为员工违约金计入营业外收入）？
3 、内部协议签订后解锁的限制性股票收益，如果员工离职，退给公司的收益这部分又咋入账？

回答人：chenyiwei
该事项属于授予日后对股份支付条款和条件的修改。但对于员工正常退休后才能完全享有其增值收益的1/4部分，不应延长原权益结算股份支付的等待期，而是作为一项反向的”现金结算股份支付“处理（参考：《中审众环研究 2020 》之”问题1-4-39（要求激励对象在不满足条件时向公司以现金补足差额的股份支付的会计处理）“）。基于简化处理考虑，可在实际收到离职员工退回的收益款时，冲减收到当年度的成本费用。